臺灣高等法院刑事裁定　　　　　　　　100年度毒抗字第233號
抗　告　人
即　被　告　賴沛宗
上列抗告人因違反毒品危害防制條例案件，不服臺灣臺北地方法
院中華民國100年6月24日100年度毒聲字第407號第一審裁定（聲
請案號：臺灣臺北地方法院檢察署100年度聲觀字第342號、100
年度毒偵字第1444號、100年度偵字第8230號），提起抗告，本
院裁定如下：
    主  文
抗告駁回。
    理  由
一、按犯毒品危害防制條例第10條施用第一、二級毒品之罪者，
    檢察官應聲請法院裁定，或少年法院（地方法院少年法庭）
    應先裁定，令被告或少年入勒戒處所觀察、勒戒，其期間不
    得逾2月；觀察、勒戒後，檢察官或少年法院（地方法院少
    年法庭）依據勒戒處所之陳報，認受觀察、勒戒人無繼續施
    用毒品傾向者，應即釋放，並為不起訴之處分或不付審理之
    裁定；認受觀察、勒戒人有繼續施用毒品傾向者，檢察官應
    聲請法院裁定或由少年法院（地方法院少年法庭）裁定令入
    戒治處所強制戒治，其期間為6個月以上，至無繼續強制戒
    治之必要為止。但最長不得逾1年。依前項規定為觀察、勒
    戒或強制戒治執行完畢釋放後，5年後再犯第10條之罪者，
    適用本條前2項之規定。同條例第20條定有明文。
二、原裁定意旨略以：被告賴沛宗坦承持有甲基安非他命之事實
    ，惟矢口否認有何施用毒品之犯行，惟經警於民國100年3月
    31日23時20分自被告處採取尿液（聲請書誤載為100年4月1
    日1時50分許）（見偵字第8230卷第20頁），送驗結果係呈
    甲基安非他命陽性反應，此有尿液檢體委驗單、濫用藥物檢
    驗報告各1份在卷可稽（見偵字第8230號卷第45至46頁）。
    扣案之白色透明結晶4包（驗餘淨重合計2.86公克），經送
    臺北市政府警察局鑑驗，檢出含有第二級毒品甲基安非他命
    成分等情，亦有鑑驗通知書附卷可佐（見第1444號卷第9頁
    ）。查以酵素免疫分析法屬免疫學分析原理，當其他藥物化
    學結構相近才可能引起偽陽性；氣相層析質譜儀法則係目前
    確認藥物篩檢結果時最常採用之確認方法，在良好的操作條
    件下，以氣相層析質譜儀作藥物及其代謝物之定性及定量分
    析，幾乎不會有偽陽性反應產生，行政院衛生署管制藥品管
    理局92年6月20日管檢字第0920004713號函函述甚明，是本
    件上開檢驗報告結果，應屬精確而堪採信。且依文獻Clark'
    s Isolatio n and Identification of Drugs第三版之記述
    ：施用甲基安非他命後24小時內，約有施用劑量之百分之70
    由尿中排出，經人體可代謝出甲基安非他命原態及其代謝物
    安非他命，依據Jonathan M.等人2002年文獻報導，以5名測
    試者於4週內分4次使用，每次施用甲基安非他命20mg劑量後
    ，收集其尿液並以250ng/ml為閾值時，其最長檢出時間為96
    小時（行政院衛生署管制藥品管理局93年7月22 日管檢字第
    0930006615號函參照）。準此，被告尿液經以氣相層析質譜
    儀分析法檢驗，既係呈甲基安非他命陽性反應，足見被告應
    有於警採尿前96小時內，在不詳地點，施用第二級毒品甲基
    安非他命甚明。而被告前未曾因施用毒品案件經送觀察、勒
    戒，有本院被告前案紀錄表在卷可按。是原審法院因依檢察
    官之聲請，依毒品危害防制條例第20條第1項及觀察勒戒處
    分執行條例第3條第1項規定，裁定將被告送勒戒處所觀察、
    勒戒。
三、抗告意旨略以：被告育有一女，配偶又有孕在身，身負家中
    經濟之維持，請以醫療院所接受治療云云。
四、如原裁定上開論證，本院認於法洵無不合，是被告於100年3
    月31日23時20分採尿時往前回溯96小時內之某時（不含於10
    0年3月31日22時5分許為警查獲後至採尿之期間）確有施用
    第二級毒品甲基安非他命犯行無訛。按觀察、勒戒，為法律
    之強制規定，被告家庭因素是否有前開困難，無從解免其施
    用毒品依法應受觀察、勒戒之責，尚難執為正當抗告理由。
    是本件抗告，為無理由，應予駁回。
五、據上論斷，依刑事訴訟法第412條，裁定如主文。
中    華    民    國   100    年    7     月    28    日
                刑事第十三庭  審判長法  官  曾德水
                                    法  官  宋松璟
                                    法  官  楊貴雄
以上正本證明與原本無異。
不得再抗告。
                                    書記官  廖純瑜
中    華    民    國   100    年    7     月    28    日